【裁判字號】    97,上訴,1862
【裁判日期】    980122
【裁判案由】    違反毒品危害防制條例
【裁判全文】
臺灣高等法院臺中分院刑事判決        97年度上訴字第1862號
上  訴  人
即  被  告  己○○
                      號
                    （現另案於臺灣臺中監獄臺中分監執行）
選任辯護人  洪主雯律師
上列上訴人因違反毒品危害防制條例案件，不服臺灣臺中地方法
院97年度訴字第1415號中華民國97年6月11日第一審判決（起訴
案號：臺灣臺中地方法院檢察署96年度偵緝字第3306號），提起
上訴，本院判決如下：
    主  文
上訴駁回。
    犯罪事實
一、己○○（綽號「不良」）前因違反毒品危害防制條例案件，
    經法院分別判處有期徒刑8月、4月，並定其應執行刑為有期
    徒刑11月確定，接續其另違反肅清煙毒條例等案件有期徒刑
    之執行，於民國92年3月18日縮短刑期執行完畢。詎其仍不
    知警惕，明知海洛因為毒品危害防制條例第2條第1項第1款
    所定之第一級毒品，竟與真實姓名年籍不詳、綽號「阿偉」
    之成年男子共同意圖營利而基於販賣第一級毒品海洛因之犯
    意聯絡，由己○○以其所有、而插置使用以其不知情之友人
    丙○○名義所申設之門號0000000000號SIM卡之行動電話為
    聯絡工具，而與持用門號0000000000號行動電話之丁○○、
    楊秉豪（由楊秉豪負責接聽）相互聯絡交易第一級毒品海洛
    因之時間、地點及數量後，旋於95年9月26日前之9月間某日
    下午3、4時許，在臺中縣大肚鄉○○路○○道國中」附近之
    全家便利商店前，由楊秉豪將新臺幣（下同）1,000元之購
    毒代價交予己○○，再由己○○將該款項交予同行之綽號「
    阿偉」之成年男子點收後，再將第一級毒品海洛因1小包（
    數量少許）透由己○○交予楊秉豪、丁○○之方式，共同販
    賣第一級毒品海洛因予丁○○、楊秉豪。嗣因警方循線於95
    年9月29日上午8時20分許，查獲己○○另涉犯違反毒品危害
    防制條例案件時，丁○○恰以門號0000000000號行動電話撥
    打至己○○所有之門號0000000000號行動電話，而引致警方
    懷疑，乃通知丁○○到案說明，方得悉上情。
二、案經臺中縣警察局烏日分局報請臺灣臺中地方法院檢察署檢
    察官偵查起訴。
    理    由
壹、程序部分：
一、按被告以外之人（包括證人、鑑定人、告訴人、被害人及共
    同被告等）於審判外之陳述雖不符刑事訴訟法第159條之1至
    之4等4條之規定，而經當事人於審判程式同意作為證據，法
    院審酌該言詞陳述或書面陳述作成時之情況，認為適當者，
    亦得為證據；當事人、代理人或辯護人於法院調查證據時，
    知有刑事訴訟法第159條第1項不得為證據之情形，而未於言
    詞辯論終結前聲明異議者，視為有前項之同意，同法第159
    條之5定有明文。立法意旨在於傳聞證據未經當事人之反對
    詰問予以核實，原則上先予排除。惟若當事人已放棄反對詰
    問權，於審判程序中表明同意該等傳聞證據可作為證據；或
    於言詞辯論終結前未聲明異議，基於尊重當事人對傳聞證據
    之處分權，及證據資料愈豐富，愈有助於真實發見之理念，
    且強化言詞辯論主義，使訴訟程序得以順暢進行，上開傳聞
    證據亦均具有證據能力。另按刑事訴訟法第159條之5第2項
    所定：「當事人、代理人或辯護人於法院調查證據時，知有
    第159條第1項不得為證據之情形，而未於言詞辯論終結前聲
    明異議者，視為有前項之同意。」乃係基於證據資料愈豐富
    ，愈有助於真實發現之理念，酌採當事人進行主義之證據處
    分權原則，並強化言詞辯論主義，透過當事人等到庭所為之
    法庭法動，在使訴訟程序順暢進行之要求下，承認傳聞證據
    於一定條件內，得具證據適格。此種「擬制同意」，因與同
    條第一項之明示同意有別，實務上常見當事人等係以「無異
    議」或「沒有意見」表示之，斯時倘該證據資料之性質，已
    經辯護人閱卷而知悉，或自起訴書、原審判決書之記載而了
    解，或偵、審中經檢察官、審判長、受命法官、受託法官告
    知，或被告逕為認罪答辯或有類似之作為、情況，即可認該
    相關人員於調查證據之時，知情而合於擬制同意之要件（最
    高法院96年度臺上字第4174號判決要旨可資參照）。查本件
    證人丁○○、楊秉豪於96年9月26日、96年12月12日偵訊中
    暨證人林拱照於偵訊之證述內容，及警卷所附門號00000000
    00號行動電話查詢單，及偵卷所述門號0000000000號行動電
    話通聯紀錄等，依卷證所示，其等作成或取得之狀態，並無
    違背其等個人意思而為陳述，或其他違法取供或不法取得之
    情形，證人丁○○、楊秉豪於96年9月26日、96年12月12日
    偵訊時暨證人林拱照於偵訊中，並均已經檢察官諭令具結（
    見96年度偵字第13500號偵卷第56頁、第57頁、第66頁；96
    年度偵緝字第3306號卷第47頁、第48頁），其等證詞之可信
    性更已獲擔保，且本件公訴人、被告及指定辯護人於原審及
    本院審理中表示對於上開證據之證據能力不爭執（見原審卷
    第38頁、第55至63頁），亦即對上開證據資料，於原審審理
    中復不爭執其等證據能力及真實性，足認並無顯不可信或係
    非法取得之情況，本院審酌其等之內容亦適宜為本案證據，
    認證人丁○○、楊秉豪於96年9月26日、96年12月12日偵訊
    中暨證人林拱照於偵訊之證述內容，及警卷所附門號000000
    0000號行動電話查詢單，及偵卷所述門號0000000000 號行
    動電話通聯紀錄等於審判外之言詞、書面陳述，仍具有證據
    能力。
二、再按證人、鑑定人依法應具結而未具結者，其證言或鑑定意
    見，不得作為證據。刑事訴訟法第158條之3定有明文。本件
    證人丁○○於警訊中之證詞未經具結，被告、指定辯護人於
    本院審理中復已陳明證人丁○○於警訊時之證述內容無證據
    能力，即表示反對將此等傳聞證據納入本件證據資料中，依
    上開規定，並參諸前揭一所示說明之反面解釋，證人丁○○
    於警訊中之證詞即無證據能力。
貳、實體部分：
一、上開事實，訊據上訴人即被告（以下簡稱被告）己○○矢口
    否認販賣第一級毒品犯行，辯稱：伊是合資購買毒品，並非
    販賣毒品云云，且於原審亦辯稱：當天係證人楊秉豪以證人
    丁○○之行動電話告知渠有毒品需求，伊始與證人楊秉豪各
    出資1,000元，合計2,000元，一起向真實姓名年籍不詳、綽
    號「阿偉」之成年男子購入毒品，嗣雙方再朋分取用，亦即
    伊係與證人楊秉豪等人合買，且時間應係在95年5、6月間某
    日云云外，餘均坦承不諱。
二、經查：
  (一)原插置使用以不知情之證人丙○○名義所申設之門號000000
    0000號SIM卡之行動電話係被告己○○所有一節，除據被告
    己○○供承在卷外，復經證人丙○○於本院審理時證稱：在
    交易電話卡時有與己○○接觸過等語屬實（見本院卷第85頁
    背面），合先認定。
  (二)前揭如何由證人楊秉豪以證人丁○○所有之門號0000000000
    號行動電話撥打被告己○○所有之使用門號0000000000號SI
    M卡之行動電話，作為與被告己○○聯絡交易毒品時間、地
    點及數量之工具，而於95年9月26日前之9月間某日下午3、4
    時許，在臺中縣大肚鄉○○路○○道國中」附近之全家便利
    商店前，以第一級毒品海洛因1小包（數量少許）1,000元之
    代價，向與真實姓名年籍不詳、綽號「阿偉」之成年男子同
    行至此之被告己○○購入第一級毒品海洛因之事實，分據證
    人楊秉豪、丁○○於96年9月26日、96年12月12日偵訊中證
    述甚詳。證人楊秉豪於96年9月26日偵訊中結稱：「（檢察
    官問：〈提示己○○照片〉此人你是否認識？）我認識，他
    叫做『不良』。」、「（檢察官問：你跟己○○買過幾次海
    洛因？）有，我買過‧‧。就是在庭的丁○○開福特銀色車
    輛載我前往大肚鄉大道國中的旁邊的全家便利商店買。‧‧
    都是買1,000元的海洛因‧‧‧」等語 (見96年度偵字第
    1350號卷第54頁)，嗣於96年12月12日偵訊中結證稱：「（
    檢察官問：之前證述在95年下旬己○○被抓前，在大肚鄉○○路○道國中下旁一家全家便利商店，你跟楊秉豪〈應為丁○○之誤）一起跟不良買海洛因1包1,000元？）是。當時我
    拿1,000元給在庭的不良，我看到他將這1,000元給另外我不
    認識的人。」、（檢察官問：你說的不良就是在庭的己○○
    ？）是。」、「（檢察官問：最後一次就是在95年9月29日
    前？）是。應該是當天的下午3、4點左右。」等語（見96年
    度偵緝字第3306號卷第40頁、第41頁）；另證人丁○○於96
    年9月26日偵訊中結稱：「（檢察官問：你在警詢是為何指
    認己○○販毒？）其實我與己○○不熟，楊秉豪與己○○比
    較熟，楊秉豪曾經跟我借電話打給己○○買海洛因。」、「
    （檢察官問：為何你之前在檢察官面前承認有向己○○買過
    海洛因？）那是我跟楊秉豪一起去的。」、「（檢察官問：
    你到底有否向己○○買海洛因？）我是（與）楊秉豪一起向
    己○○買的‧‧‧」、「（檢察官問：何時地跟楊秉豪一起
    向己○○買海洛因？）時間就是在己○○被抓之前之前幾天
    。地點是大肚鄉○○路○道國中下的全家便利商店。時間是
    在去年9月份的是事情。‧‧‧是我開車載楊秉豪去‧‧‧
    都是買1,000元的海洛因，買完之後我就跟楊秉豪一起用。
    」、「（檢察官問：你可以發誓沒有說謊？）‧‧‧我真的
    是在95年9月間向己○○買了海洛因。當時我有印象，是因
    為我在大肚鄉牽了1台福特的車子，被警察查獲，警察就翻
    「不良」的通聯紀錄發現我的電話，就問我說有否向己○○
    買海洛因，我在警察局講說我自己去跟己○○是一點誤差，
    事實上是跟楊秉豪一起去買的‧‧‧」等語（見96年度偵字
    第13500號卷第53頁)，嗣於96年12月12日偵訊中證結：「（
    檢察官問：之前證述在95年下旬己○○被抓前，在大肚鄉○○路○道國中下旁一家全家便利商店，你跟楊秉豪一起跟不
    良買海洛因1包1,000元？）是。」、「（檢察官問：你說的
    「不良」就是在庭的己○○？）是。」、「（檢察官問：何
    次己○○被抓前？）‧‧‧應該是95年9月29日這一次。」
    、「（檢察官問：當時你拿到什麼東西？）我不知道當時己○○有沒有在那裡分毒品，反正拿1包給楊秉豪，我跟楊秉
    豪拿了就來施用。」等語（見96年度偵緝字第3306號卷第41
    頁），並於本院審理時再證稱：我都跟楊秉豪一起去，找己○○後都有毒品可以吸食，每次出一千元，己○○這個管道
    是楊秉豪提供的等語（見本院卷第84頁背面）。經核證人楊
    秉豪、丁○○前開證述內容相互吻合，並分別核與被告前揭
    自白不諱部分之內容相符，復有證人丁○○所持用之門號
    0000000000通聯調閱查詢單在卷可稽，且關於證人楊秉豪前
    揭所述於雙方毒品交易時之另一在場人，被告己○○於96
    年12月12日偵訊中供承：「（檢察官問：那個人是誰？）住
    在沙鹿叫『阿偉』。」，嗣於原審審理中亦一再供承此人即
    係「阿偉」等語明確（見原審卷第56頁至第57頁）。此外，
    證人丁○○前揭所述如何應警方約談說明，而供出被告己○○前述販毒情事一節，亦核與證人林拱照於偵訊中結證稱：
    「（本案的通聯？）這個案子後來調閱時已經超過半年，無
    法調到通聯。當時在9月29日我們抓到己○○、林文勝時，
    他們的手機有4支響起，來電者分別是0000000000、0000000
    000、0000000000、0000000000。其中丁○○的電話為00000
    00000這線電話。後來我們就調了0000000000己○○這支電
    話，但是因為當時這4支電話沒有接聽，所以沒有通聯顯示
    。後來我們循線去查，只有查到丁○○，丁○○當時就坦承
    己○○販毒給他‧‧‧」等語相一致（見96年度偵字第
    13500號卷第64頁）。再參之被告己○○與證人楊秉豪、丁○○間，素無仇怨，為其等所述相吻在卷，則衡諸通常事理
    ，證人楊秉豪、丁○○當無無端捏詞攀誣被告己○○涉犯販
    賣毒品之重罪之理。足認證人楊秉豪、丁○○上開所述確與
    事實相符，應可採為被告己○○論罪科刑之依據。至關於證
    人楊秉豪、丁○○向被告己○○等人購買第一級毒品海洛因
    之時間，證人楊秉豪、丁○○於偵訊中均一致供承係於被告
    己○○於95年9月29日前之9月間某日下午3、4時許等語，嗣
    證人楊秉豪於原審審審理中雖到庭改稱其係與被告己○○合
    買云云，惟仍對於雙方交易毒品之時間係在95年9月間某日
    一情證稱不移（見原審卷第58頁背面），再參之檢察官曾於
    96年12月12日同時傳、提被告己○○、證人楊秉豪、丁○○
    到庭應訊，嗣經其3人分別供、證後，被告己○○對於雙方
    交易毒品之時間應係於其95年9月29日另案被捕前之該年下
    旬某日下午一情不加爭執等情，堪信證人楊秉豪、丁○○所
    述雙方交易毒品時間係在95年9月29日前之9月間某日下午3
    、4時等語，應係真實，而可採信。是被告己○○辯稱交易
    毒品時間應係在95年5、6月間云云，尚非事實，應不可信。
    又經核卷附被告己○○所持用之門號0000000000號行動電話
    自95年9月26日上午7時56分29秒起至同年月30上午9時59分
    48秒止之通聯紀錄，查無該門號行動電話有與證人丁○○所
    有門號0000000000號通聯之紀錄，爰依此認定被告己○○、
    綽號「阿偉」之人與證人楊秉豪、丁○○交易毒品之時間係
    在「95年9月26日前之9月間某日下午3、4時許」。
  (三)被告己○○雖辯稱：伊係與證人楊秉豪等人一起向綽號「阿
    偉」之人合買第一級毒品海洛因云云。另證人楊秉豪則於96
    年12月12日偵訊中先改稱：是被告己○○去幫我買云云，繼
    於本院審理中改稱：其係與被告己○○合買云云。然查，證
    人楊秉豪、丁○○於偵訊中均已證稱其等係向被告己○○購
    買第一級毒品海洛因等語明確，而觀其前開改口證詞，均係
    與被告己○○同庭應訊之時，有上開96年12月12日偵訊筆錄
    及本院審理筆錄在卷可稽，及其於原審審理中就有無與被告
    己○○共同合買第一級毒品海洛因等事實之連續陳述時，亦
    語帶含糊保留、且相互矛盾（見原審卷第58至60頁），甚至
    連被告己○○亦認證人楊秉豪原審院審理中所述尚有部分不
    實等語，足認證人楊秉豪於原審審理中如前述之「改口證詞
    」諒係因與被告己○○同庭，心理上有壓力所為迴護被告己○○之詞，不可採信。且觀證人楊秉豪事後猶知偏頗被告己○○，足認其與被告己○○間並無宿怨，更無誣指被告己○○犯行之必要，益徵其前開指認被告己○○販毒情事等語，
    信而有據。據此，可見被告己○○前揭所辯，均非事實，核
    係卸責之詞，不可採信。
  (四)辯護人固認有傳喚證人林忠輝查明95年9月29日有打電話給
    林文勝之必要，且認證人丙○○警詢時供稱：95年7月起至
    同年8月中旬向被告購毒品等情，惟系爭0000000000行動電
    話係於95年8月16日開通，證人丙○○如何購買？又0000000
    000號電話於臺中縣烏日分局偵查隊於95年10月18 日向和信
    電信調閱時，己顯示：使用人丁○○所持0000000000號電話
    業已停用，則距被告於95年9月29日經逮捕時僅相隔十餘日
    ，證人丁○○究竟有無以該電話與被告聯繫，即有疑義（見
    本院卷第101頁），又證人林拱照稱0000000000、000000000
    0號（聲請狀誤載為0000000000）電話於95年9月29日上午4
    次來電，但均未顯示號碼，顯有查明上開電話持有人明細及
    傳喚之必要（見本院第49頁）。經查：證人林忠輝於固於
    本院證稱：伊打0000000000號電話由林文勝接聽等語（見本
    院卷第81頁背面），惟本院認定被告販賣第一級毒品之時間
    為95年9月26日前之9月間某日下午3、4時許，與9月29日林
    忠輝打0000000000號電話尚無何關聯，並無從以林忠輝上開
    證述為有利於被告之認定。證人丙○○於本院審理時證稱
    ：毒品不是向他（指被告）買的等語（見本院審理卷第85頁
    背面），而與證人丙○○警詢所述不符，惟本件起訴之事實
    並非被告販賣毒品予丙○○，亦無從以證人丙○○於本院之
    證述為有利於被告之認定。又和信電訊股份有限公司於98
    年1月5日以和信（企營）字第09721202077號覆本院謂：
    2007年12月6日為該門號（指0000000000號）之停機日期，
    另上開門號於2005年5月10日至2007年12月6日期間登記之用
    戶為丁○○等語（見本院審理卷第114頁），則本件丁○○
    於95年9月29日仍以0000000000號電話與被告連繫，並無何
    與事實不符之處。經本院查明0000000000電話使用人為戊○○、0000000000號電話使用人為乙○○，且經戊○○於本
    院證稱：95年9月26日中午後就向遠傳申請停用，但在10月1
    日才又申請恢復通話等語（見本院卷第86頁）、乙○○於本
    院證稱：0000000000「辯護人誤為0000000000」原本是我太
    太使用，後來被我兒子拿去用，他已經在臺中監獄關回來，
    他是吸食毒品，這支手機沒有停用過等語（見本院卷第87頁
    ），雖可證明確有上開電話使用，惟與本件起訴事實所指之
    0000000000號、0000000000號電話無關，並無從引上開證人
    戊○○及、乙○○之證述為有利於被告之認定。
  (五)又本件綽號「阿偉」之成年男子雖未到案，復無「阿偉」之
    真實姓名年籍，俾供傳訊到庭。惟綜觀被告己○○、證人楊
    秉豪、丁○○所述，該綽號「阿偉」之成年男子係於雙方交
    易時，始與被告己○○同行至雙方交易毒品現場，並透由被
    告己○○轉手交付交易雙方之購毒款項、第一級毒品海洛因
    。而交易雙方事前之聯繫作業，則均由被告己○○負責。乃
    被告己○○既負責毒品買賣之接洽，並洽妥交易數量、價金
    ，約定交易時間、地點，復至交易地點為毒品之交付及價金
    之收取，所為已非單純幫助購買毒品或居間仲介毒品買賣，
    又販賣毒品，刑罰嚴竣，檢警查緝甚嚴，為避免遭警查獲逮
    捕之風險，販毒者自無可能在毒品交易現場朋分販毒所得現
    金，是被告己○○雖將收取之販毒所得現金，原封不動交給
    該綽號「阿偉」之成年男子，亦不能據此即認被告己○○僅
    係居間仲介毒品買賣而已。故足認被告己○○與該綽號「阿
    偉」之成年男子應具有共同為毒品交易之犯意聯絡及行為分
    擔。又以邇來政府為杜絕毒品氾濫，毒害人民甚深，再三宣
    導教育民眾遠離毒品，媒體之報導既深且廣，對於毒品之禁
    絕，應為民眾所熟悉。政府對於查緝施用、轉讓及販賣毒品
    無不嚴格執行，且販賣毒品罪更係重罪，設若無利可圖，衡
    情一般持有毒品者，當不致輕易將持有毒品出售予他人。況
    乎第一級毒品海洛因價格不貲、物稀價昂，因係違法行為，
    非可公然為之，亦無公定之價格，不論任何包裝，均可任意
    分裝增減分量，每次買賣價量，亦可能隨時依雙方間之關係
    深淺、資力、需求量及對行情之認知、來源是否充裕、查緝
    是否嚴緊，購買者被查獲時供述購買對象之可能性風險之評
    估等，因而異其標準，並隨時機動調整，非可一概而論，是
    販賣之利得除經坦承犯行或價量俱臻明確外，委難查得實情
    ，販賣之人從價差或量差中牟利方式雖異，其意圖營利之非
    法販賣行為則一，足見被告己○○與該綽號「阿偉」之成年
    男子，主觀上確有共同牟利之意圖。
三、綜合上述，本件事證已臻明確，被告己○○所辯係為事後卸
    責之詞，不足採信，其與綽號「阿偉」之成年男子共同販賣
    第一級毒品海洛因予證人楊秉豪、丁○○之犯行洵堪認定。
四、查海洛因係毒品危害防制條例第2條第2項第1款所明定之第
    一級毒品，不得持有及販賣，是核被告己○○所為，係犯毒
    品危害防制條例第4條第1項販賣第一級毒品罪，被告己○○
    持有第一級毒品因之行為，本應論以持有第一級毒品罪，惟
    被告己○○持有後進而販賣，其持有之低度行為已為販賣之
    高度行為所吸收，不另論罪。被告己○○與真實姓名年籍不
    詳、綽號「阿偉」之成年男子間，就上開犯行，有犯意聯絡
    ，行為分擔，為共同正犯。被告己○○前因違反毒品危害防
    制條例案件，經法院分別判處有期徒刑8月、4月，並定其應
    執行刑為有期徒刑11月確定，接續其另違反肅清煙毒條例等
    案件有期徒刑之執行，於92年3月18日縮短刑期執行完畢之
    事實，有臺灣高等法院被告前案紀錄表1份在卷可稽，其於
    有期徒刑之執行完畢後5年以內，故意再犯有期徒刑以上之
    本罪，應依刑法第47條第1項論以累犯，惟因販賣第一級毒
    品罪之法定本刑為死刑或無期徒刑，除此部分依刑法第64
    條第1項、第65條第1項規定不得加重外，其餘併科罰金刑部
    分，應依法加重其刑。被告己○○所犯上開販賣第一級毒品
    罪之法定本刑為死刑或無期徒刑之罪，被告己○○因一時貪
    念、失慮致罹重典，其販賣毒品之對象、次數僅有證人丁○○、楊秉豪2人計1次而已，且證人丁○○、楊秉豪2人購入
    後亦僅供己施用，未轉售他人，造成更大之危害，並被告己○○販毒所得亦僅1,000元，獲利有限，足見其非販賣毒品
    之大、中盤商，倘逕予宣告法定最低度之無期徒刑，猶嫌過
    重，是其犯罪之情狀尚堪憫恕，依社會一般觀念在客觀上足
    以引起一般同情，爰依刑法第59條之規定，酌予減輕其刑。
    被告之刑同時有加重事由及減輕事由，應依法先加後減之。
    原審判決依毒品危害防制條例第4條第1項、第19條第1項，
    刑法第11條、第28條、第47條第1項、第59條、第37條第2項
    之規定，並審酌被告己○○明知第一級毒品海洛因戕害國人
    身心健康及危害社會風氣，至深且鉅，竟因貪圖利益，一時
    失慮即鋌而走險販賣牟利，惟念其犯罪後坦承大部分之犯行
    ，態度尚可，且其尚非大中盤商，販賣之次數、數量，僅一
    次、一千元及其犯罪所得之財物有限等一切情狀，量處被告
    有期徒刑十五年二月，且依其販賣第一級毒品之犯罪性質，
    認有褫奪公權之必要，併予宣告如原判決主文所示之褫奪公
    權期間。又認毒品危害防制條例第19條第1項規定「犯第4條
    至第9條、第12條、第13條或第14條第1項、第2項之罪者，
    其供犯罪所用或因犯罪所得之財物，均沒收之，如全部或一
    部不能沒收時，追徵其價額或以其財產抵償之」，係刑法第
    38 條第1項第2款、第3款沒收之特別規定。在共同正犯間，
    因其犯罪所得係合併計算，且於全部或一部不能沒收時以其
    財產抵償之，為避免執行時發生重複沒收、抵償之情形，故
    各共同正犯之間係採連帶沒收主義，應於裁判時諭知連帶沒
    收，不得就全體共同正犯之總所得，對各共同正犯分別重複
    諭知沒收。再被告己○○於本案偵審程序中，雖未明確供承
    上開綽號「阿偉」之成年男子之真實年籍姓名，惟檢調機關
    尚得循其他途徑查知該人之真實年籍姓名等身分資料，而對
    之進行追訴、審判等程序，應無礙本件就共同正犯間採連帶
    沒收主義之諭知。是上開未扣案之供被告己○○、真實真實
    姓名年籍不詳、綽號「阿偉」之成年男子共同販賣第一級毒
    品海洛因所用之行動電話（含原插置使用門號0000000000號
    SIM卡）1支，暨未扣案之被告己○○、真實真實姓名年籍不
    詳、綽號「阿偉」之成年男子共同販賣第一級毒品海洛因所
    得之財物1,000元，均應依毒品危害防制條例第19條第1項規
    定連帶宣告沒收。上開行動電話，如全部或一部不能沒收時
    ，連帶追徵其價額；販賣第一級毒品所得財物1,000元，如
    全部或一部不能沒收時，以被告己○○財產連帶抵償之。核
    其認事用法均無不當，量刑亦稱妥適，應予維持，被告上訴
    否認犯行，指摘原審判決不當，顯無理由，應予駁回。
據上論結，應依刑事訴訟法第368條，判決如主文。
本案經檢察官甲○到庭執行職務。
中    華    民    國    98    年    1     月    22  日
            刑事第二庭    審判長法  官  李  璋  鵬
                                法  官  胡  森  田
                                法  官  胡  忠  文
以上正本證明與原本無異。
如不服本判決應於收受送達後10日內向本院提出上訴書狀，其未
敘述上訴之理由者，並得於提起上訴後10日內向本院補提理由書
（均須按他造當事人之人數附繕本）「切勿逕送上級法院」。
                                書記官  許  麗  花
中    華    民    國    98    年    1     月    22    日
附錄論罪科刑法條：
毒品危害防制條例第4條第1項：
製造、運輸、販賣第一級毒品者，處死刑或無期徒刑；處無期徒
刑者，得併科新臺幣1千萬元以下罰金。


司法院資訊處製作；財團法人民間司法改革基金會備份。
